ru: Разновидность сливок: Топленые сливки; Кулинарные сливки; Крем-фреш; Девонские сливки; Двойные сливки; Сливки Half & Half; Жирные сливки; Нежирные сливки; Растительные сливки; Одинарные сливки; Столовые сливки; Ультрапастеризованные сливки; Сливки для взбивания; Другое
fi: Kermatyyppi: Clotted cream; Ruokakerma; Ranskankerma; Devonshiren kerma; Rasvainen kerma; Half & Half; Kuohukerma; Kevytkerma; Kasvipohjainen kerma; Kahvikerma; Talouskerma; UHT-kerma; Vispikerma; Muu
de: Sahnesorte: Clotted Cream; Kochsahne; Crème fraîche; Devon Cream; Doppelrahm; Half & Half; Schlagsahne; Leichte Sahne; Pflanzliche Sahne; Einfacher Rahm; Tafelsahne; H-Sahne; Schlagsahne; Andere
sk-SK: Druh smotany: Clotted cream; Smotana na varenie; Crème fraîche; Devon cream; Dvojitá smotana; Smotana a mlieko (pol na pol); Vysokotučná smotana; Nízkotučná smotana; Rastlinná smotana; Jednoduchá smotana; Stolová smotana; UHT smotana; Smotana na šľahanie; Iné
nl: Room soort: Clotted cream; Kookroom; Crème fraîche; Devon-room; Double cream; Half-om-halfroom; Slagroom; Lichte room; Plantaardige room; Single cream; Tafelroom; UHT-room; Opklopbare room; Overige
th: ครีมหลากหลายชนิด: คลอตเตดครีม; คุกกิ้งครีม; ครีมเฟรช; เดวอนครีม; ดับเบิลครีม; ฮาล์ฟแอนด์ฮาล์ฟ; เฮฟวีครีม; ไลท์ครีม; ครีมจากพืช; ซิงเกิลครีม; เทเบิลครีม; ครีม UHT; วิปปิงครีม; อื่นๆ
ja: クリームの種類: クロテッドクリーム; クッキングクリーム; クレームフレッシュ; デボンクリーム; ダブルクリーム; ハーフ＆ハーフ; ヘビークリーム; ライトクリーム; 植物性クリーム; シングルクリーム; テーブルクリーム; UHTクリーム; ホイップクリーム; その他
pt-PT: Variedade de creme: Natas espessas; Natas para culinária; Crème fraîche; Natas de Devon; Natas duplas; Half & Half; Natas gordas; Natas magras; Natas de origem vegetal; Natas simples; Natas de mesa; Natas UHT; Natas para bater; Outro
el: Ποικιλία κρέμας: Πηχτή κρέμα (clotted cream); Κρέμα μαγειρικής; Crème fraîche; Κρέμα Ντέβον; Διπλή κρέμα; Κρέμα Half & Half; Παχιά κρέμα (heavy cream); Ελαφριά κρέμα; Φυτική κρέμα; Απλή κρέμα; Επιτραπέζια κρέμα; Κρέμα UHT; Κρέμα γάλακτος (για χτύπημα); Άλλο
cs: Druh krému: Hustá smetana (clotted cream); Smetana na vaření; Crème fraîche; Devonská smetana; Dvojitá smetana; Smetana a mléko (Half & Half); Vysokotučná smetana; Lehká smetana; Rostlinná smetana; Nízkotučná smetana; Stolní smetana; UHT smetana; Smetana ke šlehání; Ostatní
zh-TW: 鮮奶油種類: 凝脂奶油; 烹調鮮奶油; 法式酸奶油; 德文郡鮮奶油; 雙倍鮮奶油; 半鮮奶油半牛奶; 重鮮奶油; 輕鮮奶油; 植物性鮮奶油; 單倍鮮奶油; 餐用鮮奶油; 保久鮮奶油; 打發用鮮奶油; 其他
sv: Gräddevariant: Clotted cream; Matlagningsgrädde; Crème fraîche; Devon cream; Double cream; Half & Half; Vispgrädde; Tunn grädde; Växtbaserad grädde; Single cream; Bordsgrädde; UHT-grädde; Vispgrädde; Övrigt
ko: 크림 종류: 클로티드 크림; 쿠킹 크림; 크렘 프레슈; 데본 크림; 더블 크림; 하프 앤 하프; 헤비 크림; 라이트 크림; 식물성 크림; 싱글 크림; 테이블 크림; UHT 크림; 휘핑 크림; 기타
tr: Krema çeşidi: Kaymak; Yemeklik krema; Crème fraîche; Devon kreması; Çifte krema; Yarı yarıya krema (%10-18 yağ); Ağır krema (%36+ yağ); Hafif krema; Bitki bazlı krema; Tekli krema; Sofra kreması; UHT krema; Çırpma kreması; Diğer
ro-RO: Varietate de smântână: Clotted cream; Smântână pentru gătit; Crème fraîche; Devon cream; Smântână dublă; Half & Half; Smântână grasă; Smântână slabă; Smântână vegetală; Smântână simplă; Smântână de masă; Smântână UHT; Smântână pentru frișcă; Altele
hr-HR: Raznolikost kreme: Zgrušano vrhnje; Vrhnje za kuhanje; Crème fraîche; Devon vrhnje; Dvostruko vrhnje (double cream); Mješavina mlijeka i vrhnja (Half & Half); Punomasno vrhnje; Lagano vrhnje; Biljno vrhnje; Standardno vrhnje (single cream); Stolno vrhnje; UHT vrhnje; Vrhnje za šlag; Ostalo
bg-BG: Разновидност на сметаната: Сгъстена сметана; Готварска сметана; Крем фреш; Девънска сметана; Двойна сметана; Сметана за кафе (Half & Half); Високомаслена сметана; Нискомаслена сметана; Сметана на растителна основа; Единична сметана; Трапезна сметана; UHT сметана; Сметана за разбиване; Други
fr: Variété de crème: Crème caillée; Crème de cuisson; Crème fraîche; Crème du Devon; Crème double; Half & Half; Crème entière; Crème légère; Crème végétale; Crème fleurette; Crème de table; Crème UHT; Crème à fouetter; Autre
vi: Loại kem: Kem đặc; Kem nấu ăn; Crème fraîche; Kem Devon; Kem béo; Half & Half; Kem sữa béo; Kem sữa nhạt; Kem thực vật; Kem đơn; Kem ăn; Kem UHT; Kem đánh bông; Khác
en: Cream variety: Clotted cream; Cooking cream; Crème fraîche; Devon cream; Double cream; Half & Half; Heavy cream; Light cream; Plant-based cream; Single cream; Table cream; UHT cream; Whipping cream; Other
it: Varietà di crema: Clotted cream; Panna da cucina; Crème fraîche; Panna del Devon; Doppia panna; Metà panna e metà latte; Panna pesante; Panna liquida; Panna vegetale; Panna singola; Panna da tavola; Panna UHT; Panna da montare; Altro
lt-LT: Grietinėlės rūšis: Kaitinta grietinėlė („Clotted cream“); Maisto ruošimo grietinėlė; Creme fraiche; Devono grietinėlė; Dvigubo riebumo grietinėlė; Pieno ir grietinėlės mišinys („Half & Half“); Riebi grietinėlė; Liesa grietinėlė; Augalinė grietinėlė; Grietinėlė („Single cream“); Stalo grietinėlė; UHT grietinėlė; Plakamoji grietinėlė; Kita
pl: Odmiana śmietanki: Clotted cream; Śmietana do gotowania; Crème fraîche; Śmietana Devon; Śmietana podwójna; Half & Half (śmietanka z mlekiem); Śmietana kremówka (heavy); Lekka śmietanka; Śmietanka roślinna; Śmietanka single cream; Śmietanka stołowa; Śmietanka UHT; Śmietana do ubijania; Inna
hu: Tejszínfajta: Clotted cream; Főzőtejszín; Crème fraîche; Devon krém; Dupla tejszín; Half & Half; Zsíros tejszín; Könnyű tejszín; Növényi tejszín; Híg tejszín; Asztali tejszín; UHT tejszín; Habtejszín; Egyéb
es: Variedad de crema: Crema coagulada; Crema para cocinar; Crème fraîche; Crema de Devon; Crema doble; Mitad y mitad; Crema espesa; Crema ligera; Crema de origen vegetal; Crema simple; Crema de mesa; Crema UHT; Crema para batir; Otro
da: Flødevariant: Clotted cream; Madlavningsfløde; Creme fraiche; Devon cream; Double cream; Half & Half; Heavy cream; Let fløde; Plantebaseret fløde; Kaffefløde; Bordfløde; UHT-fløde; Piskefløde; Andet
nb: Kremvariant: Clotted cream; Matfløte; Crème fraîche; Devon cream; Double cream; Half & half; Kremfløte; Kaffefløte; Plantebasert fløte; Single cream; Kaffefløte; UHT-fløte; Kremfløte; Annet
sl-SI: Vrsta smetane: Zgoščena smetana (clotted cream); Smetana za kuhanje; Crème fraîche; Devonska smetana; Dvojna smetana; Pol in pol (smetana in mleko); Polnomastna smetana; Lahka smetana; Smetana na rastlinski osnovi; Lahka smetana (single cream); Namizna smetana; UHT-smetana; Smetana za stepanje; Drugo
pt-BR: Variedade de creme: Creme de leite espesso (clotted cream); Creme culinário; Crème fraîche; Creme Devon; Creme de leite fresco duplo (double cream); Creme de leite diluído (half & half); Creme de leite fresco; Creme de leite leve; Creme de leite à base de plantas; Creme de leite com baixo teor de gordura (single cream); Creme de leite tradicional; Creme de leite UHT; Creme de leite para bater; Outros
zh-CN: 奶油种类: 凝脂奶油; 烹调奶油; 法式酸奶油; 德文郡奶油; 双重奶油; 半奶半奶油; 重奶油; 轻奶油; 植物基奶油; 单倍奶油; 佐餐奶油; 超高温灭菌奶油 (UHT); 搅打奶油; 其他